【裁判字號】    98,審訴,2251
【裁判日期】    981016
【裁判案由】    侵害屍體
【裁判全文】
臺灣桃園地方法院刑事判決            98年度審訴字第2251號
公  訴  人  臺灣桃園地方法院檢察署檢察官
被      告  甲○○
上列被告因遺棄屍體案件，經檢察官提起公訴（97年度偵字第23
235 號、97年度偵字第23990 號），被告於準備程序進行中為有
罪陳述，經本院合議庭裁定由受命法官獨任進行簡式審判程序，
判決如下：
    主  文
甲○○共同遺棄屍體，累犯，處有期徒刑柒月。
    事實及理由
一、被告所犯之罪，為死刑、無期徒刑、最輕本刑3 年以上有期
    徒刑或高等法院管轄第一審案件以外之罪，而被告於本院準
    備程序進行中，就被訴事實為有罪之陳述，經本院告知簡式
    審判程序意旨，並聽取公訴人及被告之意見後，依刑事訴訟
    法第273 條之1 第1 項之規定，裁定依簡式審判程序審理。
二、甲○○前於民國94年間因施用毒品案件，經臺灣基隆地方法
    院以95年度基簡字第33號判決判處有期徒刑5 月確定；復於
    同年間因施用毒品案件，經臺灣高等法院以95年度上訴字第
    189 號判決判處有期徒刑9 月，上訴後，經最高法院以95年
    度台上字第3850號判決駁回上訴確定，前開2 罪嗣經臺灣基
    隆地方法院以96年度聲減字第99號裁定各減為有期徒刑2 月
    又15日、4 月15日，並定應執行有期徒刑6 月確定，於96年
    7 月16日執行完畢出監，猶不知警惕。緣甲○○前於97年9
    月間，在桃園縣臺灣高鐵工程中結識好友梁宏杰（已自殺死
    亡，由檢察官另為不起訴處分），並借住其位在桃園縣桃園
    市○○○街16號4 樓之10「中日西武社區D 棟」租屋住處，
    嗣梁宏杰因甲○○工作不力，而要其搬往梁宏杰之母咪姜莎
    尤位在同社區C 棟，地址為桃園市○○○街6 號5 樓住處。
    梁宏杰原與綽號「小美」之越南籍女子陳氏明當交往，並結
    識綽號「雅芳」之黎秀貞，渠等間及與不詳男子間並有複雜
    感情糾葛。梁宏杰於97年10月23日凌晨2 時許，帶同黎秀貞
    前往其上揭住處，旋2 人因情事爭執，梁宏杰竟猛力往黎秀
    貞頸部掐扼，並悶縊其口嘴、下巴，使黎秀貞因而窒息造成
    呼吸性休克死亡。黎秀貞氣絕後，梁宏杰即將黎女屍體拖放
    置浴室浴缸內，並以持用0000000000行動電話門號撥打甲○
    ○持用之0000000000行動電話要其前來，甲○○即搭乘上開
    C 棟電梯至地下1 樓停車場，再轉D 棟電梯到場見狀後後，
    梁宏杰告以：在該處等候，伊去向其母拿車子鑰匙等語，同
    日4 時48分許，梁宏杰由上開D 棟電梯下至地下1 樓停車場
    ，再行至D 棟電梯，往C 棟其母住處，嗣於同日5 時16分許
    ，其攜同白色大型塑膠整理箱、黑色塑膠袋及車輛鑰匙循原
    途徑返回，並央求甲○○協助棄屍，甲○○囿於情分，即基
    於隱匿關係他人刑事被告案件之證據犯意及與梁宏杰共同遺
    棄屍體之犯意聯絡，先將梁秀貞屍體自浴缸搬出，由梁宏杰
    將黎女屍體衣物脫光後，裝進黑色塑膠袋並放入上開大型塑
    膠整理箱內。於同日5 時48分許，梁宏杰及甲○○合力將上
    開裝有黑色塑膠袋套住黎女屍體之整理箱，搬運至社區地下
    1 樓，放置在車號6E-9733 號之車後行李廂內，由梁宏杰開
    車、搭載甲○○沿中山高速公路，行經臺北市○○○道，終
    至硫磺味甚濃足以掩匿渠犯行之陽明山冷水坑中湖戰備道45
    0 公尺處，梁宏杰、甲○○即將裝有黎女屍體之整理箱拿出
    ，搬過路邊護欄，將屍體倒出後，將垃圾袋拉起，屍體踢落
    路邊懸崖後而駕車離去，並於同日10時48分許返至原社區。
    嗣梁宏杰於97年10月27日8 時許，在投宿之基隆市○○區○
    ○路99巷18號2 樓「富國旅社」202 室遭人發現上吊，自殺
    身亡；甲○○另於年同月28日5 時許，到桃園縣政府警察局
    桃園分局偵查隊，向有偵查權限之公務員未發覺其犯罪前，
    主動自首，而願受裁判，始知上情。
三、認定被告犯罪所憑之證據：
  (一)被告甲○○於警詢、偵查中及本院審理時之自白。
  (二)法務部法醫研究所97年12月12日法醫理字第0970005398號
      函暨檢附之法務部法醫研究所（97）醫鑑字第0971102391
      號鑑定報告書、法務部法醫研究所（97）醫剖字第097110
      2306解剖報告書，臺灣桃園地方法院檢察署相驗屍體證明
      書、檢驗報告書、相驗、解剖照片、97年10月28日勘驗筆
      錄、現場照片。
  (三)門號0000000000、0000000000通聯紀錄、申租人資料。
  (四)「中日西武社區」監視錄影相片暨證人陳氏明當、咪姜莎
      尤於警詢中之指證。
四、應適用之法條：刑事訴訟法第273 條之1 第1 項、第299 條
    第1 項前段、第310 條之2 ，刑法第28條、第165 條、第24
    7 條第1 項、第55條、第47條第1 項、第62條。
五、如不服本判決，應於判決送達後10日內向本院提出上訴狀（
    應附繕本），其未敘述上訴理由者，應於上訴期間屆滿後20
    日內補提理由書狀於本院，上訴於臺灣高等法院。
本案經檢察官顏世翠到庭執行職務。
中    華    民    國    98    年    10   月    16     日
                    刑事庭  法  官  林孟宜
以上正本證明與原本無異。
                            書記官  洪明媚
中    華    民    國    98    年    10   月    16     日
附錄本案論罪科刑法條：
中華民國刑法第247條
（侵害屍體罪、侵害遺骨遺髮殮物遺灰罪）
損壞、遺棄、污辱或盜取屍體者，處6 月以上5 年以下有期徒刑
。
損壞、遺棄或盜取遺骨、遺髮、殮物或火葬之遺灰者，處5 年以
下有期徒刑。
前二項之未遂犯罰之。
中華民國刑法第165條
（湮滅刑事證據罪）
偽造、變造、湮滅或隱匿關係他人刑事被告案件之證據，或使用偽造、變
造之證據者，處二年以下有期徒刑、拘役或五百元以下罰金。


司法院資訊處製作；財團法人民間司法改革基金會備份。
